Inventaris van het archief van de Inspecteur-Generaal van de Administratie, (1808) 1814-1839
Nationaal Archief, Den Haag
Inspecteur-Generaal van de Administratie bij het Leger
Isp.-Gen. Administratie Landmacht
1808-1839
merendeel 1814-1839
D27033
3.10 meter; 33 inventarisnummers.
Normale geschreven, getypte en gedrukte documenten, geen bijzondere handschriften.
Nationaal Archief, Den Haag
Het archief van de Inspecteur-Generaal van de Administratie bij het leger (1814 - 1839) bestaat o.a. correspondentie, akten van verpachting en contracten van levering, registers houdende aantekeningen van contracten en akten van verhuur, rang- en conduitelijsten van officieren en ridders der Militaire Willemsorde, sterktestaten, en stukken betreffende de geneeskundige dienst.
Archiefvorming
Geschiedenis van de archiefvormer
Het toezicht over de administratie bij het leger werd bij Soeverein Besluit van 10 januari 1814, nr. 33 opgedragen aan een commissaris voor de monsteringen, aan wie een aantal onder-commissarissen werd toegevoegd. Zij waren belast met het aanhouden der controles voor al de corpsen van het leger, het monsteren der troepen en het toezicht houden over de geregelde gang der administratie bij de corpsen.
Ter vervanging van deze commissarissen werd bij Soeverein Besluit van 20 februari 1815, nr. 20 een korps inspecteurs der administratie bij de armee opgericht. Aan het hoofd stond een inspecteur-generaal. Zijn instructie werd vastgesteld bij Soeverein Besluit van 20 februari 1815, nr. 21 (Bijvoegsel Stbl. 1815, IIde dl., blz. 274-305).
Geschiedenis van het archiefbeheer
De verwerving van het archief
Het archief is bij Koninklijk Besluit of ministeriële beschikking overgebracht.
2.13
Aanwijzingen voor de gebruiker
Openbaarheidsbeperkingen
Volledig openbaar.
Materiële beperkingen
Aanvraaginstructie
Openbare archiefstukken kunnen online worden aangevraagd en gereserveerd. U kunt dit ook via de terminals in de studiezaal van het Nationaal Archief doen. Om te kunnen reserveren dient u de volgende stappen te volgen:
U maakt een profiel aan op www.gahetna.nl, en logt vervolgens in
Via de archiefinventaris (alleen de beschrijvingen met rode nummers) selecteert u het gewenste archiefstuk door op de knop 'Reserveren' te klikken
In het volgende scherm geeft u aan op welke dag u het archiefstuk wilt inzien
Indien u zich bevindt in de studiezaal en een tafelnummer heeft ontvangen kunt u dit nummer vermelden. Als u geen tafelnummer heeft kunt u tafelnummer 777 laten staan
Vervolgens bevestigt u uw reservering door deze te versturen.
Verwant materiaal
Beschikbaarheid van kopieën
Beschrijving van de series en archiefbestanddelen
- Ontvangen en minuten van verzonden brieven bij en van de Inspecteur-Generaal van de administratie bij het Leger., 1815 april 1 - 1815 juli 8; 1-4; 4 pakken
  - Bestanddeel 1, 1
  - Bestanddeel 2, 2
  - Bestanddeel 3, 3
  - Bestanddeel 4, 4
- Alfabetische index op de brieven van de nrs. 1-4., 5; 1 omslag
- Akten van verpachting, verhuring van landen en gebouwen, contracten van leveringen., 1814-1815; 6; 1 pak
  Voorin afschriften, 1808-1813.
- Register houdende aantekeningen van akten van verhuring en verpachting van gronden, gebouwen, grasgewassen etc., 1815 juli 11 - 1818 mei 6; 7; 1 deel
- Register houdende aantekeningen van contracten van aanbesteding van kleding en equipementsstukken voor hospitalen door de directeuren der fortificatiën en artillerie., 1815 juni 22 - 1815 oktober 10; 8; 1 deel
- Register houdende aantekeningen van geprobeerde contracten van aanbestedingen en leveringen., 1815 november 2 - 1819 april 30; 9; 1 deel
- Alfabetische indices., 1815; 10-13; 4 omslagen
  - Bestanddeel 1, 10
  - Bestanddeel 2, 11
  - Bestanddeel 3, 12
  - Bestanddeel 4, 13
- Rang- en conduitelijsten van officieren van verschillende wapens., 1814-1818; 14-19; 6 pakken
  - Bestanddeel 1, 14
  - Bestanddeel 2, 15
  - Bestanddeel 3, 16
  - Bestanddeel 4, 17
  - Bestanddeel 5, 18
  - Bestanddeel 6, 19
- Staten van dienst met bijbehorende stukken van het personeel van de Geneeskundige Dienst., 1817-1833; 20-22; 3 pakken
  - Bestanddeel 1, 20
  - Bestanddeel 2, 21
  - Bestanddeel 3, 22
- Registers houdende aantekeningen van het personeel van de Geneeskundige Dienst voor het stamboek., 1817-1830; 23-27; 5 delen
  Achterin alfabetische index op de namen en op de onderdelen.
  - Bestanddeel 1, 23
  - Bestanddeel 2, 24
  - Bestanddeel 3, 25
  - Bestanddeel 4, 26
  - Bestanddeel 5, 27
- Staten van dienst van officieren van gezondheid, apothekers en paardenartsen., 1817-1839; 28; 1 pak
- Conduitestaten van officieren, van ridders der Militaire Willemsorde en sterktestaten van afdelingen infanterie., 1816-1818; 29-31; 3 pakken
  - Bestanddeel 1, 29
  - Bestanddeel 2, 30
  - Bestanddeel 3, 31
- Conduitestaten van officieren, van ridders der Militaire Willemsorde en sterktestaten van afdelingen Zwitserse infanterie en afdelingen artillerie., 1816-1820; 32; 1 pak
- Register van ingekomen en uitgaande stukken., september 1815 - 21 maart 1818; 33